臺灣新竹地方法院刑事判決　　　　　　　 94年度訴字第268號
公　訴　人　臺灣新竹地方法院檢察署檢察官
被　　　告　乙○○
指定辯護人　本院公設辯護人甲○○
上列被告因違反槍砲彈藥刀械管制條例等案件，經檢察官提起公
訴（94年度偵字第982號、毒偵字第512號）及移送併案辦理 (94
年度毒偵字第1156號)，本院判決如下：
    主  文
乙○○未經許可持有可發射子彈具有殺傷力之槍枝，處有期徒刑
參年捌月，併科罰金新台幣拾萬元，罰金如易服勞役，以參佰元
折算壹日，扣案之仿COLT廠MKIV/SERIES’70半自動手槍製造之
改造槍枝（槍枝管制編號0000000000號）壹枝、仿COLT廠1908CA
LIBER半自動手槍製造之改造槍枝 (槍枝管制編號00000 00000號
)壹枝、土造9mm子彈肆顆均沒收；又連續施用第二級毒品，處有
期徒刑陸月，扣案之安非他命貳包（毛重零點伍公克、捌點貳公
克)沒收銷燬之，吸食器拾個均沒收，應執行有期徒刑肆年，併
科罰金新台幣拾萬元，罰金如易服勞役，以參佰元折算壹日，扣
案之仿COLT廠MKIV/SERIES’70半自動手槍製造之改造槍枝（槍
枝管制編號0000000000號）壹枝、仿COLT廠1908CALIBE R半自動
手槍製造之改造槍枝 (槍枝管制編號0000000000號)壹枝、土造
9mm子彈肆顆、吸食器拾個均沒收，扣案之安非他命貳包（毛重
零點伍公克、捌點貳公克)沒收銷燬之。
    事    實
一、乙○○於民國94年1 月中旬某日晚間8 時許，在新竹縣湖口
　　鄉○○路616號1室居所內，收受綽號「小鄧」之不詳年籍
 　 男子所交付，供作抵償新臺幣2萬元債務所用之仿COLT廠MK
    IV/SERIES'70型、同廠1908 CALIBER 25 型半自動手槍製造
 　 之玩具手槍更換土造金屬槍管改造而成之手槍各1 枝 (槍枝
　　管制編號分別為0000000000及0000000000)及口徑9mm土造子
    彈5顆，旋即未經許可，而予持有該槍彈，迨同年2月6日21
    時許，在新竹縣湖口鄉○○村○○路○段50巷24號5樓內，當
    場為警查獲場為警查獲其持有上開仿COLT廠MKIV/SERIES'70
    型改造手槍1枝及土造子彈5顆 (經鑑定試射1顆)，另經其帶
    同員警至前揭居所執行搜索，另亦起獲上開仿COLT廠1908
    CALIBER 25型改造手槍1枝。
二、乙○○另於民國89年間，因施用毒品案件，經本院以89年毒
    聲字第56號裁定移送觀察、勒戒結果，因認已無繼續施用毒
    品傾向，於同年2月15日釋放，並由臺灣新竹地方法院檢察
    署檢察官於同日以88年度毒偵字第1001號為不起訴處分確定
    在案，詎其仍不知悔悟，於前案執行勒戒完畢後五年內，基
    於施用第二級毒品安非他命之概括犯意，自94年1月上旬某
    日起，至同年5月31日18時許止，分別在新竹縣湖口鄉○○
    路616號1室居所內及位於新竹縣湖口鄉○○村○○街14號住
    處內，連續多次以將安非他命置於吸食器內，再以火加熱，
    使成煙霧，以吸取該煙霧之方式，施用第二級毒品安非他命
    ，於上開時間、地點為警查獲，並扣有安非他命1包（毛重
    0.5公克）及其所有供施用安非他命使用之吸食器10個；另
    於同年6月1日上午6時3分許，在其位於前開地點住處內，經
    警查獲，並扣有安非他命1包（毛重8.2公克）。
    理  由
一、認定犯罪構成要件事實所憑之證據及其認定之理由：
(一)、就未經許持有槍枝及子彈部分：
    1.被告於前開時地，未經許可持有前開槍彈之事實，業據被
      告於於警訊、檢察官訊問及本院審理時坦承不諱。
    2.扣案之被告所持有之前揭槍彈，經送內政部刑事警察局鑑
      定結果，槍枝部分，「槍枝管制編號0000000000號，認係
      由仿COLT廠MKIV/SERIES’70半自動手槍製造之玩具手槍
      更換土造金屬槍管改造而成之改造槍枝，機械性能良好，
      可擊發適用子彈，認具殺傷力」「槍枝管制編號
      0000000000號，認係由仿COLT廠1908CALIBER半自動手槍
      製造之玩具手槍更換土造金屬槍管改造而成之改造槍枝，
      機械性能良好，可擊發適用子彈，認具殺傷力」，子彈部
      分經鑑定結果認「送鑑子彈陸顆，認均係具直徑9mm金屬
      彈頭之土造子彈，經採樣貳顆試射，認其中壹顆可擊發具
      殺傷力；另壹顆無法擊發，認不具殺傷力。」此部分有內
      政部警政署刑事警察局94年3月1日刑鑑字第0940023391號
      槍彈鑑定書一份可稽。
 (二)、就施用第二級毒品行為部分：
      1.被告在偵查及審判中之自白。
      2.扣案之安非他命2包 (毛重0.5公克、8.2公克)、供施用
        毒品使用之吸食器10個扣案可稽
      3.被告於94年2月6日為警查獲時採尿送驗呈安非他命陽性
        反應，此有台灣尖端先進生技醫藥股份有限公司94年2
        月22日所出具之濫用藥物檢驗報告及新竹縣政府警察局
        竹北分局被採尿人姓名編號對照表各一份在卷。
      4.被告遭查獲時之照片8張在卷可參。
 (三)、前述被告自白全部犯罪事實與上開其餘證據互核相符，
       堪信該自白與犯罪事實相符。本件事證明確，被告上開
       犯行，均洵堪認定。
二、適用法律：
  (一)、違反槍砲彈藥刀械管制條例部分：
      1.按槍砲彈藥刀械管制條例於94年1月26日修正公布，同
        年月28日生效，將原第11條第4項（法定刑：1年以上7
        年以下有期徒刑，併科新臺幣7百萬以下罰金）持有其
        他可發射金屬或子彈具有殺傷力之各式槍砲罪，修正為
        以第8條第4項（法定刑：3年以上10年以下有期徒刑，
        併科新臺幣7百萬元以下罰金）處罰之，而被告持有上
        開改造手槍係自94年1月中旬間起至94年2月6日被查獲
        止，其犯罪行為既繼續至上述被查獲時，此部分自應適
        用修正後之槍砲彈藥刀械管制條例第8條第4項之規定論
        處。公訴人認應適用修正前之前開規定，尚有誤會。
      2.核被告未經許可持有改造手槍，所為係犯修正後槍砲彈
        藥刀械管制條例第8條第4項之罪；另未經許可持有子彈
        ，所為係犯同法第12條第4項之罪。
      3.被告以一持有行為同時持有前開枝及子彈，觸犯前開2
        罪名，為想像競合犯，應依刑法第55條從一重之修正後
        槍砲彈藥刀械管制條例第8條第4項罪處斷。
  (二)、違反毒品危害防制條例部分：
      1.被告於89年間，因施用毒品案件，經依本院89年度毒聲
        字第56號裁定移送觀察、勒戒結果，認無繼續施用毒品
        傾向，於同年2月15日釋放，並由臺灣新竹地方法院檢
        察署檢察官於同日以88年度毒偵字第1001號為不起訴處
        分確定在案，按觀察、勒戒或強制戒治執行完畢釋放後
        ，五年內再犯第10條之罪者，檢察官應依法追訴，毒品
        危害防制條例第23條條第2項定有明文，本件被告於上
        開強制戒治執行完畢後五年內再犯本件施用第二級毒品
        犯罪，自應依法追訴處罰。
      2.核被告施用第二級毒品，所為係犯毒品危害防制條例第
        10條第2項之罪。
      3.被告持有第二級毒品安非他命，並進而施用，其持有上
        開毒品之低度行為，應為施用之高度行為所吸收，不另
        論罪。
      4.又被告此部分先後多次施用第二級毒品之犯行，時間緊
        接，犯罪構成要件相同，顯係基於概括犯意反覆為之，
        為連續犯，應就該行為部分依刑法第56條以一罪論，並
        依法加重其刑。
 (三)、被告所犯前開二罪間，犯意各別，犯罪構成要件不同，
       係裁判確定前犯數罪，應依刑法第50條之規定併合處罰
       。
三、科刑審酌：
  (一)、爰審酌被告犯罪後坦承犯行，持有槍彈之動機係受他人
        交付供抵償債務之用、持有槍枝、子彈之數量，對社會
        治安造成可能之危害、安非他命之時間、造成之危害等
        一切情狀，量處如主文所示之刑，並就罰金部分同時諭
        知易服勞役之折算標準。
  (二)：扣案之由仿COLT廠MKIV/SERIES’70半自動手槍製造之
        改造槍枝（槍枝管制編號0000000000號）、由仿COLT廠
        1908CALIBER半自動手槍製造之改造槍枝 (槍枝管制編
        號0000000000號)各一枝、土造9mm子彈4顆 (原扣案6顆
        中1顆無殺傷力，鑑定試射使用1顆)為違物均沒收。扣
        案之安非他命包 (毛重0.5公克、8.2公克)，均應依毒
        品危害防制條例第18條第1項前段，沒收銷燬之。另扣
        案之吸食器10個，為被告所有並供犯罪所用之物，業據
        被告供明在卷，爰依刑法第38條第1項第2款宣告沒收。
據上論斷，應依刑事訴訟法第299條第1項前段，槍砲彈藥刀械管
制條8條第4項、第12條第4項，毒品危害防制條例第10條第2項、
第18條第1項前段，刑法第11條前段，第56條、第55條、第42條
第2項、第38條第1項第2款、罰金罰鍰提高標準條例第2條，現行
法規所定貨幣單位折算新臺幣條例第2條，判決如主文。
本案經檢察官邱巧寧到庭執行職務。
中　　華　　民　　國　 94　　年　　11　　月　　14　　日
                刑事第二庭   審判長  法  官  王銘勇
                                     法  官  鄭子俊
                                     法  官  方鴻愷
以上正本證明與原本無異。
如不服本判決，應於送達後10日內向本院提出上訴狀。
中　　華　　民　　國　 94　　年　　11　　月　　14　　日
                                     書記官　鄭敏郎
附錄論罪科刑法條：
槍砲彈藥刀械管制條例第8條第4項、第12條第4項
毒品危害防制條例第10條第1項、第2項
